【裁判字號】    99,中交簡上,640
【裁判日期】    990930
【裁判案由】    過失傷害
【裁判全文】
臺灣臺中地方法院刑事判決         99年度中交簡上字第640號
上  訴  人  臺灣臺中地方法院檢察署檢察官
上  訴  人  乙○○原名鄭雅芬.
即  被  告
上列上訴人因過失傷害案件，不服中華民國99年6 月10日本院臺
中簡易庭99年度中交簡字第1228號第一審刑事簡易判決（聲請簡
易判決處刑案號：臺灣臺中地方法院檢察署99年度偵字第10229
號），提起上訴，本院管轄之第二審合議庭判決如下：
    主      文
上訴均駁回。
乙○○緩刑貳年。
    犯罪事實及理由
一、本件公訴人及上訴人即被告（下稱被告）乙○○（原名鄭雅
    芬）於本院審理時均未提出新證據請求調查，經本院審理結
    果，認第一審簡易判決認事用法及量刑均無不當，應予維持
    ，並引用第一審判決書記載之事實、證據及理由（如附件）
    。
二、公訴人上訴意旨略以：被告鄭雅芬因過失駕駛行為，致告訴
    人丙○○受有面部挫傷、右臉頰皮下血腫等傷害，造成告訴
    人精神及身體上莫大痛苦，且迄今未與告訴人達成和解，顯
    見犯後態度不佳，原審判決過輕等語，被告則上訴略以：被
    告並非不願與告訴人和解，實因告訴人於調解時要求被告賠
    償新臺幣（下同）200 萬元，非被告所能負擔，請求法院考
    量上情，從輕量刑或給予緩刑之機會等語。
三、按刑罰之量定，固屬法院自由裁量之職權行使，但仍應審酌
    刑法第57條所列各款事由及一切情狀，為酌量輕重之標準，
    並非漫無限制；量刑輕重係屬事實審法院得依職權自由裁量
    之事項，苟已斟酌刑法第57條各款所列情狀而未逾越法定刑
    度，不得遽指為違法；且在同一犯罪事實與情節，如別無其
    他加重或減輕之原因，下級審量定之刑，亦無過重或失輕之
    不當情形，則上級審法院對下級審法院之職權行使，原則上
    應予尊重（最高法院72年臺上字第6696號、75年臺上字第70
    33號判例及85年度臺上字第2446號判決意旨參照）。被告所
    犯之刑法第284 條第1 項前段之過失傷害罪之法定刑為6月
    以下有期徒刑、拘役或5 百元以下罰金，是原審判決以被告
    之過失程度、告訴人所受傷勢、犯罪後自首並坦承犯行、迄
    未與告訴人達成和解取得諒解等一切情狀，量處被告拘役50
    日，及諭知易科罰金之折算標準，已審酌刑法第57條所列各
    款事由及一切情狀，經核並未逾越法律所規定之範圍，亦無
    過重或失輕之不當情形，茲公訴人依據告訴人之請求以原審
    量刑過輕及被告以原審量刑過重而提起上訴，均無理由，應
    予駁回。
三、末查，被告未曾受有期徒刑以上刑之宣告，有臺灣高等法院
    被告全國前案紀錄表及臺灣臺中地方法院檢察署刑案資料查
    註紀錄表各1 份附卷可稽，其因一時疏失，致罹刑典，而被
    告於公訴人上訴後，已與告訴人達成和解，有本院99年度司
    中調字第2054號調解程序筆錄1 份在卷可佐（見本院卷第54
    頁），堪認被告具有悔意，信被告經此偵審程序教訓及刑之
    宣告，應能知所警惕，而無再犯之虞，本院綜合各情，認第
    一審簡易判決所宣告之刑以暫不執行為適當，併予宣告緩刑
    2 年，以啟自新。
據上論斷，應依刑事訴訟法第455 條之1 第1 項、第3 項、第37
3 條、第368 條、第364 條，刑法第74條第1 項第1 款，判決如
主文。
本案經檢察官甲○○到庭執行職務。
中    華    民    國    99    年    9     月    30    日
              刑事第十一庭審判長法  官  林慧英
                                法  官  林學晴
                                法  官  廖純卿
以上正本證明與原本無異。
本件不得上訴。
                                書記官  柳寶倫
中    華    民    國    99    年    9     月    30    日
附錄本案論罪科刑法條全文
中華民國刑法第284條第1項
（過失傷害罪）
因過失傷害人者，處6月以下有期徒刑、拘役或5百元以下罰金，
致重傷者，處1年以下有期徒刑、拘役或5百元以下罰金。

司法院資訊處製作；財團法人民間司法改革基金會備份。
